【裁判字號】    95,親,24
【裁判日期】    950720
【裁判案由】    否認子女
【裁判全文】
臺灣臺東地方法院民事判決                95年度親字第24號
原        告  丙○○
被        告  乙○○
兼法定代理人  甲○○○
上列當事人間請求否認子女事件，於民國95年7月4日辯論終結，
本院判決如下：
    主  文
確認被告乙○○（男，民國九十四年六月二十日出生，身分證統
一編號：Ｚ000000000號）非被告甲○○○自原告丙○
○受胎所生之婚生子女。
訴訟費用由被告負擔。
    事實及理由
一、按子女之身分，依出生時其母之夫之本國法，涉外民事法律
    適用法第16條第1項前段定有明文。經查，被告乙○○出生
    時其母即被告甲○○○之夫即原告為我國籍人士，有原告提
    出之戶口名簿影本可證，依前開規定即應以我國法律為準據
    法，合先敘明。
二、原告主張：原告與被告甲○○○於民國90年2月結婚，現婚
    姻關係仍存續中。因被告甲○○○與訴外人林東勇發生婚外
    情，並於94年6月20日產下一子即被告乙○○，雖受胎期間
    係於與原告婚姻關係存續中，依法受婚生之推定，然實際上
    被告乙○○係被告甲○○○與訴外人林東勇所生之子，爰依
    民法第1063條之規定，提起否認子女之訴等語。並聲明求為
    判決：如主文第1項所示。
三、被告則以：被告乙○○確實不是被告甲○○○和原告所生，
    而是被告甲○○○和訴外人林東勇所生，對原告之請求無意
    見等語置辯。
四、按關於認諾及訴訟上自認或不爭執事實之效力，於否認子女
    事件，不適用之，民事訴訟法第594條定有明文。本件被告
    雖於言詞辯論期日同意原告之請求，並就原告主張被告乙○
    ○非被告甲○○○與原告所生之事實不爭執，惟揆諸首揭法
    條之說明，自不發生認諾或不爭執事實之效力。
五、經查：本件原告與被告甲○○○於90年5月8日結婚（兩造誤
    陳明為90年2月28日結婚），現婚姻關係仍存續中，及被告
    甲○○○於94年6月20日產下被告乙○○等情，有原告提出
    之戶口名簿及結婚證書影本各乙份在卷可證，堪信為真實。
    而原告主張被告乙○○應非被告甲○○○自原告受胎所生，
    係被告甲○○○自訴外人林東勇受胎所生乙節，除據證人林
    東勇到庭證稱：「我在92年4月認識被告甲○○○，有跟她
    發生過性關係，所以我認為乙○○是我的小孩，後來我們也
    有一起去驗DNA。」等語無訛（見本院95年7月4日言詞辯論
    筆錄）外，並有馬偕紀念醫院親子鑑定報告乙紙在卷可證，
    依上開鑑定報告所載略以：本次鑑定共測試1項血型抗原和
    15 項DNA標記，均無法否定林東勇是乙○○的父親，基於和
    一般國人抗原標記頻率的比較，林東勇是乙○○父親之可能
    性為99.0000000000%以上等語。足認原告主張被告乙○○非
    被告甲○○○自其受胎所生之婚生子女，堪信屬實。
六、按從子女出生日回溯第181日起至第302日止，為受胎期間；
    妻之受胎，係在婚姻關係存續中者，推定其所生子女為婚生
    子女；前項推定，如夫妻之一方能證明妻非自夫受胎者，得
    提起否認之訴，但應於知悉子女出生之日起，1年內為之，
    民法第1062條第1項、第1063條分別定有明文。查被告甲○
    ○○於94年6月20日產下被告乙○○，經回溯其受胎期間，
    係與原告婚姻關係存續期間，依法固推定為原告與被告甲○
    ○○之婚生子，然被告乙○○與原告間並無血緣關係存在，
    已如前述，則被告乙○○顯非被告甲○○○自原告受胎所生
    甚明。從而，原告於知悉被告乙○○出生之日起1年內之95
    年6月1日（有本院收文戳可憑）提起本件否認子女之訴，於
    法洵屬有據，為有理由，應予准許。
七、據上論結，應依民事訴訟法第85條第1項前段、第78條，判
    決如主文。
中    華    民    國    95    年    7     月    20    日
                    民事庭法  官  范乃中
以上正本係照原本作成
如對本判決上訴，應於判決送達後20日內向本院提出上訴狀。（
須附繕本）
中    華    民    國    95    年     7    月    20    日
                          書記官  王鵬勝


司法院資訊處製作；財團法人民間司法改革基金會備份。
